【裁判字號】    95,上訴,127
【裁判日期】    950424
【裁判案由】    毒品危害防制條例
【裁判全文】
臺灣高等法院臺南分院刑事判決         95年度上訴字第127號
    上  訴  人
    即  被  告  甲○○
    選任辯護人  蔡清河  律師
上列上訴人因毒品危害防制條例案件，不服臺灣台南地方法院九
十四年度訴字第四一八號中華民國九十四年十二月二十六日第一
審判決（起訴案號：臺灣台南地方法院檢察署九十三年度偵字第
四０四九號及同署九十四年度偵字第一三八四號），提起上訴，
本院判決如下：
    主      文
原判決關於甲○○部分撤銷。
甲○○共同販賣第一級毒品，累犯，處有期徒刑拾年，販賣毒品
所得新臺幣伍仟元沒收之，如全部或一部不能沒收時，以其財產
抵償之，另扣案之號碼為0000000000號之行動電話壹
支沒收。
    事      實
一、甲○○於民國八十八年間曾因重利案件，經台灣台南地方法
    院判處有期徒刑六月確定，於民國九十一年一月九日執行完
    畢。惟仍不知悔改，因與李靜宜二人得悉丙○○在臺南市○○路○段四九九號六樓之六租住處，以其所有之號碼為00
    00000000號之行動電話從事販賣毒品後，適乙○○
    於民國九十三年一月十七日中午十二時五十五分二十五秒許
    ，以其住處之號碼為00－0000000號之電話撥打丙○○所有之號碼為0000000000號之行動電話欲向
    丙○○購買毒品，而為甲○○所接獲，詎甲○○竟與李靜宜
    （民國六十六年十一月十一日生）、丙○○（民國五十九年
    七月十九日生）以共同販賣第一級毒品海洛因以營利之犯意
    ，由甲○○接聽電話後，於電話中先與乙○○談妥毒品交易
    之時間、數量及地點，而後再由甲○○與李靜宜一同帶丙○○所有之上開供販賣海洛因聯絡用之行動電話及重約二分
    半之海洛因，由李靜宜駕車搭載甲○○一同前往臺南縣新市
    火車站，再由李靜宜將上開重約二分半之第一級毒品海洛因
    ，以新台幣（以下同）五千元之代價販賣及交付予乙○○，
    乙○○則將五千元價款交付予李靜宜，其交易經過情形如附
    表所示。嗣於民國九十三年一月二十八日上午九時四十分許
    ，在丙○○上開租住處經警查獲，並扣得上開丙○○所有之
    供其等犯販賣第一級毒品海洛因罪聯絡用之號碼為0000
    000000號之行動電話一支，計其等販賣毒品所得共五
    千元（未扣案）。
二、案經臺灣臺南地方法院檢察署檢察官自動檢舉偵查起訴。
    理      由
甲、証據能力部分
一、按証人恐因陳述致自己或與其有前條第一項關係之人受刑事
    追訴或處罰者，得拒絕証言；又証人有第一百八十一條之情
    形者，應告以得拒絕証言，刑事訴訟法第一百八十一條及第
    一百八十六條第二項固分別定有明文，惟拒絕証言權，乃專
    屬証人之權利，非當事人所得主張，且証人拒絕証言權及法
    院告知義務之規定，皆為保護証人而設，非為保護被告，是
    法院或檢察官違反告知義務之証人証詞，對訴訟當事人而言
    ，仍具証據能力（最高法院九十五年度台上字第九０九號判
    決意旨參照）。經查：証人李靜宜於民國九十三年六月二十
    八日及同年九月二十四日檢察官訊問時，雖檢察官僅諭知具
    結之義務及偽証之處罰，即命証人朗讀結文後令其具結，而
    未履行告知得拒絕証言之義務，惟揆諸前開說明，上開違反
    告知義務之証人証詞，對訴訟當事人而言，仍具証據能力，
    是被告抗辯証人李靜宜於民國九十三年六月二十八日及同年
    九月二十四日（辯護狀誤載為九十三年九月十四日）檢察官
    訊問時之供述，因檢察官未告知其得依刑事訴訟法第一百八
    十一條之規定拒絕證言，其訴訟程序違背法定程序，其証言
    應無證據能力等語，應屬無據，應不足採。
二、次按被告以外之人於偵查中向檢察官所為之陳述，除顯有不
    可信之情況者外，得為證據，刑事訴訟法第一百五十九條之
    一第二項定有明文。經查：証人李靜宜於民國九十三年六月
    二十八日、同年九月二十四日於檢察官偵查中供後具結所為
    之陳述、証人乙○○於民國九十三年十二月十三日、民國九
    十四年二月十八日於檢察官偵查中具結後所為之陳述及証人
    丙○○於民國九十三年七月十五日、民國九十四年一月二十
    一日檢察官偵查中具結後所為之陳述，因檢察官原則上均能
    遵守法律規定，不致違法取供，且其等之陳述均係於日間所
    為，並於製作完成交其等親閱內容，經其等確認無訛後始簽
    名，足見其等上開於偵查中向檢察官所為之陳述，應無顯有
    不可信之情況，揆諸前開規定，其三人上開於偵查中向檢察
    官所為之業已具結之陳述，自得為証據，併此敘明。
三、又本件警察機關係經台灣台南地方法院檢察署核准對號碼為
    0000000000號之行動電話實施監聽後始實施監聽
    乙節，有台灣台南地方法院檢察署中華民國九十二年十二月
    二十三日九十二年南檢惟明監續字第０００五五八號通訊監
    察書及電話附表各一紙在卷可稽（見原審卷第一二０頁及第
    一二一頁），另警察機關於民國九十三年一月十七日對上開
    行動電話實施監聽結果，確有錄得如偵字第一一六八號偵訊
    卷第一五五頁所附監聽譯文所載內容等情，亦經本院於民國
    九十五年三月十三日當庭勘驗上開錄音帶查明屬實，有上開
    監聽譯文及勘驗筆錄各一紙在卷可稽，且為被告所不爭執，
    是被告抗辯系爭0000000000號行動電話之通訊監
    察譯文未經合法監聽，且監聽內容未經勘驗是否與錄音帶內
    容相符，應無証據能力等語，應屬無據，應不足採。
四、另本件既未援用証人李靜宜於民國九十三年三月二十四日及
    同年四月十六日在檢察官偵訊時所為之供述（按即偵字第四
    ０四九號偵訊卷第十一頁、第十五頁及第十六頁筆錄），亦
    未援用証人丙○○於民國九十三年五月二十日在原審另案審
    理時所為之供述（按即偵字第四０四九號偵訊卷第一五七頁
    所附筆錄），自無審究其等上開供述有無証據能力之必要，
    併此敘明。
乙、實體部分
一、訊據上訴人即被告甲○○矢口否認有何販賣毒品之犯行，辯
    稱：伊係向丙○○及李靜宜購買毒品海洛因，伊並未與其二
    人一同販賣海洛因予乙○○，另縱認伊確有給予丙○○助力
    ，亦僅成立幫助販賣第一級毒品罪而已，尚難認應成立販賣
    第一級毒品罪之共同正犯等語。經查：
  １、被告甲○○上開犯罪事實，業據証人李靜宜於迭次訊問中
      具結証稱「問：此人是否認識（提示甲○○照片）？答：
      是阿偉」、「問：你之前是否和『阿偉』一起送毒品到新
      市（筆錄誤載為新化）火車站？答：是的，．．我就和陳
      侑婷一起去」（以上見偵字第四０四九號卷第七十二頁所
      附九十三年六月二十八日筆錄）、「（問：甲○○是何時
      開始賣毒品？）答：．．我只有和他及陳侑婷去新市火車
      站賣海洛因一包給『俊義』．．」（以上見偵字第四０四
      九號卷第一一七頁所附九十三年九月二十四日筆錄）、「
      （問：你去新市火車站和何人去送毒品？）答：其中有一
      位係甲○○」、「（問：甲○○是否在庭上？）答：就是
      當庭之被告甲○○」、「甲○○會去送毒品」、「（問：
      0000000000號這支行動電話，係何人的？）答：係丙○○
      的」、「（問：你剛剛所說，甲○○會幫忙接聽電話是否
      就是指這支電話？）答：是的」、「（問：乙○○有無打
      過上開行動電話？）答：有的，係談毒品交易的事情」、
      「（問：你跟甲○○拿毒品去給乙○○幾次？）答：就是
      新市火車站一次」、「問：對於一月十七日通聯紀錄，有
      何意見（提示並告以要旨）？答：這次就是新市火車站交
      易的那次」（以上見原審卷第二０六頁至第二一０頁筆錄
      ）等語綦詳，另証人乙○○於迭次訊問中亦具結証稱「問
      ：你是否打電話給『展仔』（按即丙○○，以下同）而是
      『偉仔』（按即甲○○，以下同）接電話之後，『偉仔』
      開車載李靜宜到新市火車站送毒品給你？答：．．．是李
      靜宜拿海洛因給我，我那次買五千元毒品，錢當場交給李
      靜宜」、「我的行動電話是0000000000號」、
      「是以家裡的電話（按即00－0000000號電話）
      和我的行動電話聯絡，再約定交易的地點」、「問：五千
      元可買多少海洛因？答：二分半（重量）的海洛因」（以
      上見偵字第四０四九號偵訊卷第一二八頁至第一三０頁所
      附九十三年十二月十三日檢察官偵訊筆錄）、「問：『阿
      偉』是否認識（提示甲○○照片）？答：這人我在『展仔
      』那裡見過他」、「（提示九十三年一月十七日上午十二
      時五十五分之通聯紀錄）問：對通聯紀錄有何意見？答：
      是我要找展仔，他（按即甲○○）說展仔在忙，我說要要
      向展仔拿二分半的海洛因，是『靜宜』開車到新市火車站
      將毒品交給我．．．都是李靜宜開車下車拿海洛因給我，
      我將錢交給李靜宜，二分半的海洛因是五千元」、「問：
      九十三年一月（筆錄誤載為十二月）十七日上午十二時五
      十五分的電話是何人接的？答：是『偉仔』接的」（以上
      見偵字第四０四九號偵訊卷第一四九頁所附九十四年二月
      十八日檢察官偵訊筆錄）等語，此外參酌：、証人乙○○確於民國九十三年一月十七日中午十二時五十五分二十
      五秒許，以其住處之號碼為00－0000000號之電
      話撥打丙○○所有之號碼為0000000000號之行
      動電話欲向丙○○購買毒品，而為甲○○所接獲及甲○○
      於接獲該電話後，先於電話中與乙○○談妥毒品交易之時
      間、數量及地點，再與李靜宜一同帶丙○○所有之上開
      供販賣海洛因聯絡用之行動電話與重約二分半之海洛因，
      而後駕車一同前往臺南縣新市火車站暨其等交易經過情形
      詳如附表所示乙節，亦有系爭號碼為000000000
      0號之行動電話監聽譯文一紙在卷可稽（見偵字第一一六
      八號偵訊卷第一五五頁），且經本院於民國九十五年三月
      十三日當庭勘驗系爭監聽錄音帶查明屬實，並記明筆錄在
      卷，即被告甲○○對上開勘驗結果亦表示無意見，並供稱
      接聽該電話之男子之聲音確係伊之聲音等語。、附表所
      示之號碼為00－0000000號之電話，自民國九十
      二年十二月起至民國九十三年二月間止，係証人乙○○之
      父李茂雄所申請，裝機於台南縣新市鄉水就村十五號之十
      乙○○住處乙節，亦有中華電信股份有限公司台灣南區電
      信分公司台南營運處於民國九十五年二月九日以南服一（
      95）字第九五００六０００六三號函檢附之客戶資料及台
      南縣新市鄉戶政事務所於民國九十五年三月十四日以南縣
      市戶字第０九五００００四０二號函檢送之乙○○戶籍謄
      本各一紙在卷可稽（見本院卷第四十五頁及第一一三頁）
      ，另附表所示之號碼為0000000000號之行動電
      話，自民國九十二年九月一日起至民國九十四年二月九日
      止，其持機人係乙○○等情，亦有和信電訊股份有限公司
      於民國九十五年二月二十四日檢送之行動電話基本資料一
      紙在卷可稽（見本院卷第九十七頁），足見証人乙○○供
      稱伊係以家裡之電話及伊之行動電話聯絡購買毒品海洛因
      等語，應非無據。、附表所示之號碼為0000000
      000號之行動電話，自民國九十二年一月十七日起至民
      國九十三年九月三日止，其持機人係丙○○乙節，亦有和
      信電訊股份有限公司於民國九十五年二月二十一日檢送之
      行動電話基本資料一紙在卷可稽（見本院卷第九十三頁）
      。、証人乙○○自民國九十三年一月中旬起至同年七月
      九日止，因施用第一、二級毒品，經法院裁定移送觀察、
      勒戒及其於民國九十三年三月四日所採之尿液，經檢驗結
      果確呈安非他命及嗎啡陽性反應，另於民國九十三年四月
      二十七日所採之尿液，經檢驗結果則呈嗎啡陽性反應乙節
      ，亦有台灣台南地方法院九十三年度毒聲字第六七七號刑
      事裁定、台南市衛生局中華民國九十三年三月十日（煙）
      南市衛驗字第九三○二○五號檢驗成績書、送驗尿液年籍
      對照表、台南市衛生局中華民國九十三年七月二十一日（
      煙）南市衛驗字第九三○六三七號檢驗成績書及送驗尿液
      年籍對照表各一紙在卷可稽（見本院卷第八十六頁至第九
      十頁），足見証人乙○○確有購買毒品海洛因施用之情形
      。、証人丙○○於檢察官偵訊時及原審審理時亦分別具
      結証稱「問：『偉仔』是否就是甲○○？答：是的」（以
      上見偵字第四０四九號偵訊卷第一四一頁所附九十四年一
      月二十一日偵訊筆錄）、「甲○○偶而會幫我接電話」（
      以上見偵字第四０四九號偵訊卷第七十九頁所附九十三年
      七月十五日偵訊筆錄及原審卷第二０三頁筆錄）等語，足
      見証人李靜宜、乙○○二人所稱「偉仔」就是甲○○等語
      ，應非無據。、被告甲○○於本院九十五年四月十日審
      理時亦供稱伊知悉丙○○販賣毒品及伊確實有與李靜宜一
      同前往新市火車站，當時係由李靜宜開車，車上確有陳侑
      婷等語。－－－等情，足証証人李靜宜、乙○○二人上開
      供述，應無瑕疵，且與事實相符，其二人上開供述，自足
      資為裁判之依據，是被告甲○○確有上開販賣第一級毒品
      海洛因之犯行，應堪認定。
  ２、雖証人乙○○於原審審理時翻異前詞，改稱伊不知道綽號
      「偉仔」之人係何人，亦不知甲○○係何人，伊施用之毒
      品係向丙○○購買的，伊打電話都是丙○○接聽的，毒品
      也是丙○○交予伊的等語（如原審卷第二一一頁至第二一
      五頁筆錄），另証人丙○○亦証稱伊並未與甲○○一同販
      毒，甲○○亦未幫伊送毒品等語（如偵字第四０四九號偵
      訊卷第七十九頁、第八十頁、第一四一頁及第一四二頁所
      附九十三年七月十五日及九十四年一月二十一日偵訊筆錄
      暨原審卷第二０三頁、第二０四頁筆錄），經核與前開調
      查所得不符，應屬迴護之詞，應不足採。
  ３、另証人李靜宜雖証稱「價格算『俊義』四千元，那次的交
      易，『俊義』先欠著，甲○○會去收」（以上見偵字第四
      ０四九號偵訊卷第一一七頁所附九十三年九月二十四日偵
      訊筆錄）、「（問：是否記得交易價格？）答：四、五千
      元」、「（問：那次係何人拿海洛因給乙○○的？）答：
      我不記得了是我還是甲○○」、「（問：何人收錢的？）
      答：那次係先欠著」（以上見原審卷第二０七頁筆錄）等
      語，惟証人乙○○於迭次訊問中則証稱「．．．由李靜宜
      拿海洛因給我，我那次買五千元毒品，錢當場交給李靜宜
      」（以上見偵字第四０四九號偵訊卷第一二九頁所附九十
      三年十二月十三日檢察官偵訊筆錄）、「．．．是李靜宜
      開車下車拿海洛因給我，我將錢交給李靜宜，二分半的海
      洛因是五千元」（以上見偵字第四０四九號偵訊卷第一四
      九頁所附九十四年二月十八日檢察官偵訊筆錄）等語，是
      本院審酌証人李靜宜就系爭毒品交易之價格所為之供述，
      前後已屬不一，另其就系爭毒品究係何人交付予証人乙○○所為之供述，亦不明確，反之，証人乙○○就系爭毒品
      交易之價格、何人交付毒品及價金是否給付等所為之供述
      ，則前後一致且明確肯定，足見証人乙○○此部分之供述
      ，較為可採等情，爰認定系爭毒品海洛因係由李靜宜交予
      乙○○及系爭毒品海洛因之交易價格為五千元，且証人乙○○並已將該款項交付予李靜宜，併此敘明。
  ４、又証人乙○○於九十三年十二月十三日檢察官偵訊時雖具
      結証稱「．．是李靜宜和一個我不認識的人開車載李靜宜
      」等語（見偵字第四０四九號偵訊卷第一二九頁筆錄），
      另証人李靜宜於原審審理時亦証稱「（問：新市火車站那
      次，甲○○做什麼？）答：甲○○負責開車載送我去．．
      ．」等語（見原審卷第二０九頁筆錄），惟証人乙○○嗣
      後於九十四年二月十八日檢察官偵訊時業已改稱「是『靜
      宜』開車到新市火車站將毒品交給我」等語明確（見偵字
      第四０四九號偵訊卷第一四九頁筆錄），另被告甲○○於
      本院九十五年四月十日審理時亦供稱係李靜宜開車等語（
      見本院卷第一六一頁筆錄），爰認定本件係由証人李靜宜
      開車搭載甲○○前往臺南縣新市火車站進行毒品交易，併
      此敘明。又証人李靜宜所稱「那次是他朋友打丙○○的手
      機進來是我接的，說要買毒品，我向『阿偉』說，他問我
      要不要一起去．．．」等語（見偵字第四０四九號偵訊卷
      第七十二頁筆錄），經核與系爭行動電話監聽譯文所載之
      如附表所示之第一通電話之受話者及談話內容不符（見偵
      字第一一六八號偵訊卷第一五五頁），是証人李靜宜此部
      分供述，應屬記憶錯誤，應不足採；另証人李靜宜於原審
      審理時所稱「一開始俊義打來係我接聽的，俊義說『係偉
      仔』，我說我是靜宜，我跟偉仔一同拿過去給你」等語（
      見原審卷第二０七頁筆錄），經核則應係如附表所示之第
      二通電話之談話情形，併此敘明。
  ５、按刑法上之幫助犯，係指以幫助之意思，對於正犯資以助
      力，而未參與實施犯罪之行為者而言，如就構成犯罪事實
      之一部已參與實施，即屬共同正犯，最高法院著有四十九
      年台上字第七十七號判例可資參照。本件依前所述，被告
      甲○○於接獲乙○○欲向丙○○購買毒品海洛因之電話後
      ，非但於電話中與乙○○談妥毒品交易之時間、數量及地
      點，且隨後並與李靜宜二人帶丙○○所有之上開供販賣
      海洛因聯絡用之行動電話及重約二分半之海洛因，而後由
      李靜宜駕車搭載其前往臺南縣新市火車站，再由李靜宜將
      上開重約二分半之第一級毒品海洛因，以五千元之代價販
      賣及交付予乙○○，並由李靜宜收受乙○○交付之價款五
      千元，足見被告甲○○確已參與實施丙○○販賣第一級毒
      品海洛因罪之犯罪構成要件之行為至明，是揆諸前開說明
      ，其行為自應論以共同正犯，被告辯稱縱認其應成立犯罪
      ，亦僅成立幫助販賣第一級毒品罪，要難成立販賣第一級
      毒品罪之共同正犯等語，應屬無據，應不足採。又本件依
      前所述，非但被告甲○○已參與實施丙○○販賣第一級毒
      品海洛因罪之犯罪構成要件之行為，即証人李靜宜亦已參
      與實施丙○○販賣第一級毒品海洛因罪之犯罪構成要件之
      行為，足見被告甲○○與李靜宜、丙○○三人，就本件販
      賣第一級毒品海洛因之犯行，相互間互有犯意之聯絡及行
      為之分擔，其等均屬共同正犯，亦堪認定。至訴外人陳侑
      婷雖亦隨同被告甲○○及李靜宜一同搭車前往新市火車站
      ，惟並無其他積極証據足資証明其就本件販賣第一級毒品
      犯行有何犯意之聯絡及行為之分擔，自難僅因其隨同被告
      甲○○及李靜宜一同搭車前往新市火車站，即遽認其亦參
      與本件犯行，爰未將其列為共同正犯，併此敘明。
  ６、按近來政府為杜絕毒品之氾濫，對查緝施用、販賣毒品之
      工作，無不嚴加執行，設若無利可圖，衡情一般持有毒品
      之人當無輕易將所持有之毒品轉讓他人而甘冒於再次向他
      他人購買時，而有被查獲移送法辦之危險之理，足証被告
      甲○○與丙○○、李靜宜共同販賣毒品海洛因，應非未圖
      獲利，併此敘明。
  ７、是綜上所述，被告甲○○罪証已明確，所辯要屬卸責之詞
      ，應不足採，其上開犯行洵堪認定。
二、按海洛因乃毒品危害防制條例第二條第二項第一款所列之第
    一級毒品，被告販賣第一級毒品海洛因，核其所為係犯毒品
    危害防制條例第四條第一項之販賣第一級毒品罪。其與李靜
    宜（民國六十六年十一月十一日生）、丙○○（民國五十九
    年七月十九日生）間，互有犯意之聯絡及行為之分擔，為共
    同正犯，又其販賣前持有第一級毒品海洛因之低度行為，應
    為販賣第一級毒品海洛因之高度行為所吸收，不另論罪。查
    被告於民國八十八年間曾因重利案件，經台灣台南地方法院
    判處有期徒刑六月確定，於民國九十一年一月九日執行完畢
    等情，有臺灣高等法院被告前案紀錄表一紙在卷可稽，是其
    受有期徒刑之執行完畢後，五年內再犯有期徒刑以上之本罪
    ，為累犯，除法定刑為死刑、無期徒刑部分，依法不得加重
    外，其餘罰金刑部分，應依法加重其刑。又被告係因一時失
    慮，未能權衡利害輕重，致觸犯販賣第一級毒品罪之重典，
    且依現存証據亦僅能証明其與丙○○、李靜宜共同販賣價額
    五千元之第一級毒品海洛因一次予乙○○，衡情若對其科處
    法定刑最低刑期無期徒刑，仍嫌過重，而有情輕法重之虞，
    在客觀上顯足以引起一般人之同情，足見其犯罪情狀顯堪憫
    恕，爰依刑法第五十九條之規定，減輕其刑，其中法定刑罰
    金刑部分，並依法先加後減之。
三、公訴意旨另以：被告甲○○自民國九十二年十二月間起至民
    國九十三年一月二十日止，另與李靜宜、丙○○共同販賣第
    一級毒品海洛因予乙○○約四次（按起訴書記載約五次，經
    扣除上開民國九十三年一月十七日論罪科刑之犯行一次後，
    剩餘約四次，以下簡稱為「其餘四次犯行」），因認被告另
    涉有毒品危害防制條例第四條第一項之販賣第一級毒品罪嫌
    ，惟訊之被告甲○○則堅決否認有此部分犯行，辯稱伊並未
    與李靜宜、丙○○共同販賣第一級毒品海洛因等語。經查：
    証人乙○○於檢察官偵訊時固証稱「（問：你向丙○○、甲○○及李靜宜共買幾次毒品？）答：大約是三至五次，都是
    海洛因，每次五千元，都在新市火車站交毒品」等語（見偵
    字第四０四九號偵訊卷第一四九頁所附九十四年二月十八日
    筆錄），惟証人李靜宜於檢察官偵訊時則証稱「我只有和甲○○去新市火車站賣海洛因一包給乙○○」等語（見偵字第
    四０四九號偵訊卷第一一七頁所附九十三年九月二十四日筆
    錄），此外觀諸上開檢察官之提問，並未侷限於証人乙○○
    向被告購買之次數，尚包含證人乙○○向丙○○個人或向李
    靜宜個人購買海洛因之次數，是證人乙○○籠統答稱「大約
    是三至五次」，顯然係將被告未實際參與之部分亦包括在內
    ，是證人乙○○上開供述，自難資為被告確有其餘四次犯行
    之依據。次查：證人李靜宜於原審審理中雖證稱伊與甲○○
    曾二次共同將海洛因交給乙○○等語，惟其後復明確証稱其
    中一次係本案即民國九十三年一月十七日之犯行，另外一次
    則係因丙○○駕車搭載伊與甲○○欲返回住處，途中丙○○
    接獲乙○○電話並約定交易後，遂駕車先至約定地點，由丙○○將毒品交予乙○○，乙○○則將款項交給丙○○等語（
    見原審卷第二０八頁及第二０九頁筆錄），足見被告甲○○
    僅係因偶然與丙○○同車而目睹其販賣海洛因而已，自難因
    此即遽認其就丙○○此部分犯行有何犯意之聯絡及行為之分
    擔。是綜上所述，本件尚無任何積極証據足資証明被告甲○○確有其餘四次犯行，足見被告被訴此部分犯行，尚屬不能
    証明，惟公訴意旨認此部分犯行與前揭論罪科刑部分犯行，
    有連續關係，屬裁判上一罪，爰不另為無罪之諭知，併此敘
    明。
四、原審予以論罪科刑，固非無見，惟查：毒品危害防制條例係
    於民國九十二年七月九日修正公布，並於民國九十三年一月
    九日施行，而被告則係於上開條例修正公布施行後之民國九
    十三年一月十七日觸犯該條例第四條第一項之販賣第一級毒
    品罪，是本件並無新舊法比較適用之問題，原審疏未詳查致
    認被告行為後，上開條例業已修正施行，因而適用刑法第二
    條第一項前段之規定予以比較適用，容有未洽；另依毒品危
    害防制條例第十九條第一項前段所沒收之物，仍以屬於犯人
    所有者為限，始得沒收之，原審依該條例第十九條第一項前
    段之規定，將扣案之號碼為0000000000號之行動
    電話一支沒收，惟於理由欄內則未說明該行動電話係何人所
    有，亦有未洽，是被告上訴意旨否認犯罪，指摘原判決不當
    ，雖無理由，惟原判決既有上開可議之處，自應由本院將原
    判決關於被告甲○○部分予以撤銷改判，期臻妥適。爰審酌
    被告明知海洛因對人體有害，竟為圖一己之利而販賣毒品海
    洛因，惟依卷內證據所示被告販賣毒品海洛因之犯行僅一次
    ，且犯罪所得僅五千元及被告犯罪後矢口否認犯行，毫無悔
    意等一切情狀，仍如原審量處如主文第二項所示之刑。又依
    前所述，本件被告等販賣毒品海洛因所得之財物為五千元，
    雖未扣案，仍應依毒品危害防制條例第十九條第一項前段之
    規定沒收之，如全部或一部不能沒收時，以其財產抵償之。
    另扣案之號碼為0000000000號之行動電話一支，
    依前所述，乃共同被告丙○○所有，且供其等犯本件販賣第
    一級毒品罪聯絡之用，爰依上開條例第十九條第一項前段之
    規定沒收之。至扣案之號碼為0000000000號之行
    動電話一支乃訴外人陳侑婷所有乙節，有和信電訊股份有限
    公司於民國九十五年三月二十四日檢送之行動電話基本資料
    一紙在卷可稽（見本院卷第一二三頁），另海洛因三包（淨
    重五點一二公克）、玻璃管一支、分裝鏟一支、磅秤一台、
    分裝塑膠管一支、葡萄糖一罐、夾鏈袋六包、封口機一台、
    塑膠管八支、注射針筒五支、帳本二本及現款八萬元等物，
    則均非供本件犯罪所用，且與本案無涉，爰未宣告沒收，併
    此敘明。
據上論斷，應依刑事訴訟法第三百六十九條第一項前段、第三百
六十四條、第二百九十九條第一項前段，毒品危害防制條例第四
條第一項、第十九條第一項前段、刑法第十一條前段、第二十八
條、第四十七條、第五十九條，判決如主文。
本案經檢察官張太龍到庭執行職務。
中    華    民    國    95    年    4     月    24    日
                  台灣高等法院台南分院刑事第四庭
                          審判長法官  吳  志  誠
                                法官  林  勝  木
                                法官  陳  珍  如
以上正本證明與原本無異。
如不服本判決，應於收受本判決後十日內向本院提出上訴書狀。
其未敘述上訴理由者並得於提起上訴後十日內向本院補提理由書
狀（均須按他造當事人之人數附繕本）「切勿逕送上級法院」。
                              書記官  周  美  莉
中    華    民    國    95    年    4     月    24    日
本判決論罪科刑法條
毒品危害防制條例第4條第1項
製造、運輸、販賣第一級毒品者，處死刑或無期徒刑；處無期徒
刑者，得併科新臺幣1千萬元以下罰金。
 附表：
┌────┬───────┬───────┬───────────────┐
│通話次序│發話者及使用之│受話者及使用之│談  話  內  容  要  旨        │
│及時間  │電話號碼      │電話號碼      │                              │
├────┼───────┼───────┼───────────────┤
│第一通電│由乙○○使用其│由甲○○使用徐│電話接通後，乙○○直接找丙○○│
│話於民國│住處之０六－五│國展所有之０九│，甲○○告知乙○○：「丙○○正│
│九十三年│九八０七七三號│0000000│在忙」，並說「你是俊義喔」，李│
│一月十七│電話撥至０九一│五號電話接聽。│俊義乃答稱「是」，之後，二人於│
│日中午十│0000000│              │電話中談妥毒品之交易數量為二分│
│二時五十│號電話。      │              │半，交易地點為鹽行陸橋，交易時│
│五分二十│              │              │間為中午一時五分。            │
│五秒撥通│              │              │                              │
├────┼───────┼───────┼───────────────┤
│第二通電│由李靜宜使用徐│由乙○○使用其│電話接通後，乙○○直接呼叫「偉│
│話於民國│國展所有之０九│所有之０九二五│仔」（按即甲○○），經李靜宜告│
│九十三年│0000000│一六四三七二號│知乙○○：「我靜宜，我跟偉仔拿│
│一月十七│五號電話撥至０│電話接聽。    │過來給你」等語之後，乙○○回稱│
│日中午一│0000000│              │「我車子壞了，你們到火車站（按│
│時十分二│七二號電話。  │              │即新市火車站）」，李靜宜遂答稱│
│十一秒撥│              │              │「好，我知道」。              │
│通      │              │              │                              │
├────┼───────┼───────┼───────────────┤
│第三通電│由李靜宜使用徐│由乙○○使用其│電話接通後，乙○○稱「我找不到│
│話於民國│國展所有之０九│所有之０九二五│你們」、「我在新市車站」、「你│
│九十三年│0000000│一六四三七二號│們開什麼車」，李靜宜稱「我已經│
│一月十七│五號電話撥至０│電話接聽。    │等很久了」、「我們開一台銀色車│
│日中午一│0000000│              │子，呀我看到了」。            │
│時三十八│七二號電話。  │              │                              │
│分二十五│              │              │                              │
│秒撥通  │              │              │                              │
└────┴───────┴───────┴───────────────┘


司法院資訊處製作；財團法人民間司法改革基金會備份。
